【裁判字號】    99,台上,2346
【裁判日期】    990422
【裁判案由】    違反廢棄物清理法
【裁判全文】
最高法院刑事判決            九十九年度台上字第二三四六號
上  訴  人  甲○○
上列上訴人因違反廢棄物清理法案件，不服台灣高等法院中華民
國九十八年十一月二十五日第二審判決（九十八年度上訴字第二
六三四號，起訴案號：台灣桃園地方法院檢察署九十五年度偵字
第一九九八○號），提起上訴，本院判決如下：
    主  文
上訴駁回。
    理  由
按刑事訴訟法第三百七十七條規定，上訴於第三審法院，非以判
決違背法令為理由，不得為之。是提起第三審上訴，應以原判決
違背法令為理由，係屬法定要件。如果上訴理由書狀並未依據卷
內訴訟資料，具體指摘原判決不適用何種法則或如何適用不當，
或所指摘原判決違法情事，顯與法律規定得為第三審上訴理由之
違法情形，不相適合時，均應認其上訴為違背法律上之程式，予
以駁回。本件原判決維持第一審關於論處上訴人甲○○共同未依
廢棄物清理法第四十一條第一項規定領有廢棄物清除、處理許可
文件，從事廢棄物貯存、處理罪刑部分之判決，駁回其在第二審
之上訴，已詳敘認定犯罪事實之依據及憑以認定之理由，並對上
訴人否認犯罪之辯詞，如何不足採信，均依據卷內資料予以指駁
說明，從形式上觀察，並無任何違背法令之處。查原審依憑上訴
人之部分自白，證人即共同被告葉春蓮等人之證詞，桃園縣政府
環保局廢棄物稽查工作紀錄表、現場照片等證據資料調查之結果
，綜合研判，認定上訴人擔任台灣麥高國際股份有限公司及大方
廣國際實業有限公司之業務經理，明知其與該等公司之負責人即
共同被告鄭宏柏、葉春蓮等人，均未依法取得許可文件，猶與他
人締約承租土地，供他人非法傾倒廢棄物謀利，彼此間有犯意聯
絡，行為分擔，縱其僅從事廠務工作，未實際參與傾倒廢棄物行
為，或未分得利潤，仍無解於其罪責。原判決論以共同正犯，適
用法則，核無不合；又刑事訴訟法第一百八十四條第二項僅規定
因發見真實之必要，得命證人與他證人或被告對質，亦得依被告
之聲請，命與證人對質，是其應否對質，在審理事實之法院，本
有自由裁酌之權。證人即共同被告葉春蓮及相關證人於審判中，
已分別經審判長合法訊問，並行交互詰問，其陳述明確別無對質
之必要；況上訴人於原審亦未聲請與證人對質，其於審判期日經
審判長詢以「尚有何證據請求調查」時，復答稱「無」，則原審
未令其與相關證人對質，亦無調查未盡之違法。上訴意旨，對於
原判決究竟如何違背法令，並未依據卷內資料為具體指摘，仍執
陳詞，再為事實上之爭辯，並對原審採證認事用法之職權行使，
任意指摘，難謂已符合首揭法定上訴要件，其上訴違背法律上之
程式，應予駁回。
據上論結，應依刑事訴訟法第三百九十五條前段，判決如主文。
中    華    民    國  九十九  年    四    月  二十二  日
                      最高法院刑事第十庭
                          審判長法官  花  滿  堂
                                法官  黃  正  興
                                法官  陳  東  誥
                                法官  林  錦  芳
                                法官  洪  昌  宏
本件正本證明與原本無異
                                      書  記  官
中    華    民    國  九十九  年    四    月  二十六  日
                                                     m

司法院資訊處製作；財團法人民間司法改革基金會備份。
